臺灣臺中地方法院刑事判決　　　　　　　96年度訴字第2231號
公　訴　人　臺灣臺中地方法院檢察署檢察官
被　　　告　壬○○
選任辯護人　林道啟律師
上列被告因搶奪等案件，經檢察官提起公訴（96年度偵字第1759
號、第11312號）及移送併辦（96年度偵字第15061號），被告於
準備程序中就被訴事實為有罪之陳述，受命法官於聽取當事人之
意見後，由本院合議庭裁定由受命法官獨任以簡式審判程序判決
如下：
    主    文
壬○○攜帶兇器竊盜，累犯，處有期徒刑捌月，減為有期徒刑肆
月，扣案之三角扳手壹支沒收；又攜帶兇器竊盜，累犯，處有期
徒刑捌月，減為有期徒刑肆月，扣案之三角扳手壹支沒收；又攜
帶兇器竊盜，累犯，處有期徒刑捌月，扣案之三角扳手壹支沒收
；又攜帶兇器竊盜，累犯，處有期徒刑捌月，扣案之三角扳手壹
支沒收；又攜帶兇器竊盜，累犯，處有期徒刑捌月，扣案之三角
扳手壹支沒收；又意圖為自己不法之所有，而搶奪他人之動產，
累犯，處有期徒刑拾月，減為有期徒刑伍月；又意圖為自己不法
之所有，而搶奪他人之動產，累犯，處有期徒刑拾月，減為有期
徒刑伍月；又意圖為自己不法之所有，而搶奪他人之動產未遂，
累犯，處有期徒刑捌月。應執行有期徒刑參年拾月，扣案之三角
扳手壹支沒收
    犯罪事實
一、壬○○前於民國八十九年十月間因搶奪案件，經臺灣臺南地
    方法院判處有期徒刑一年八月確定，甫於九十三年十一月二
    十八日假釋期滿未經撤銷假釋以已執行論，詎猶不知悔改，
    於下述時間，因缺錢花用，竟思以行竊機車車牌再分別懸掛
    於P九M—八三六號重型機車（原為其所有，嗣經移轉登記予
    不知情之邱建榮所有）及不知情之其母廖慈凰所有之車牌號
    碼六GJ—００五號重型機車上，再搶奪路人以取得他人財物
    之不法所有意圖，分別於下列時、地犯竊盜及搶奪行為：
（一）壬○○於九十五年十一月二十四日上午八時許，騎乘其所
      有之車牌號碼P九M—八三六號重型機車，至臺中市○區○○里○○路尋找行竊之目標，約十分鐘後，行經臺中市○
      區○○里○○路○段一七二號四樓之一號騎樓下，見丙○○所有車牌號碼CS六—二二八號重型機車（車牌未扣案）
      停於此，竟意圖為自己不法之所有，以其所有客觀上對人
      之生命、身體具有危險性，足供兇器使用之三角扳手一支
      ，將丙○○所有上開機車車牌拆下，再懸掛於車牌號碼六
      GJ—００五號之機車上，以備搶奪用；壬○○乃騎乘懸掛
      CS六—二二八號車牌之重型機車，沿著自由路往臺中市臺
      中公園方向尋找搶奪對象；於同日上午九時四十五分許，
      行經民權路與自由路口十字路口時，見乙○○自臺中商業
      銀行出來，並手持牛皮紙袋「內有新臺幣（下同）三十五
      萬元」，沿自由路往臺中公園方向，欲橫越自由路，並在
      等待紅綠燈，即意圖為自己不法之所有，而將該機車繞到
      乙○○後方，待綠燈亮起，乙○○要穿越十字路口，未注
      意防備之際，即以右手搶奪乙○○手上之牛皮紙袋，得手
      後，沿民權路轉繼光街方向逃逸，隨即將三十五萬元償還
      卡債。嗣於翌日上午八時許，將該CS六—二二八號車牌由
      垃圾車載走。
（二）壬○○於九十六年三月二十二日上午九時許，騎乘其所有
      之車牌號碼P九M—八三六號重型機車，自其位於臺中市○○區○○里○○街五十三號住處出發，往臺中市○區○○
      路方向尋找行竊之目標，約於十分鐘後，行經臺中市○區
      ○○路二段一００巷十四號前騎樓下，見丁○○所有車牌
      號碼YBG—六六０號重型機車（車牌未扣案）停於此，竟
      意圖為自己不法之所有，持上開足供兇器使用之三角扳手
      一支，將丁○○所有上開機車車牌拆下，再懸掛於車牌號
      碼P九M—八三六號之機車上，以備搶奪用；壬○○乃騎乘
      懸掛YBG—六六０號車牌之重型機車，往臺中市○○街方
      向尋找搶奪對象；於同日上午十時十分許，行經育強街一
      二一號前，見戊○○駕駛車牌號碼三九二七—HW號自用小
      客車自臺中市○○路國泰世華商業銀行領款後返回育強街
      之住處，下車後，手提咖啡色手提包欲穿越育強街，即意
      圖為自己不法之所有，趁戊○○要穿越馬路，未注意防備
      之際，以手搶奪戊○○手上之咖啡色手提包，內有現金八
      萬五千元、LV皮夾一個、三星牌手機一支、身分證、國泰
      世華銀行提款卡、信用卡、中友信用卡、彰化商業銀行提
      款卡各一張、國泰世華商業銀行存摺簿各二本、印章二枚
      等物（起訴書現金部分誤載為十三萬五千，並誤載尚有翡
      翠項鍊一條、鑽戒二只、白金項鍊一條、珍珠一顆等物）
      ，得手後，沿育強街右轉德化街往進化北路方向逃逸，並
      打開皮包取走其內之現金，皮包則將之棄置於太原北路某
      空地上，於翌日上午八時許，並將YBG—六六０號車牌由
      垃圾車載走。
（三）壬○○於九十六年四月三十日上午某時，騎乘車牌號碼六
      GJ—００五號重型機車，至臺中市北屯尋找行竊之目標，
      於同日上午十時十分許，行經臺中市○○區○○路四段十
      五巷六之一號前，見己○○所有車牌號碼六GS—０七一號
      重型機車停於此，竟意圖為自己不法之所有，持上開足供
      兇器使用之三角扳手一支，將己○○所有上開機車車牌拆
      下，再懸掛於車牌號碼號六GJ—００五號重型機車上，以
      備搶奪用；壬○○乃騎乘懸掛六GS—０七一號車牌之重型
      機車，往臺中市南屯區尋找搶奪對象；於同日下午一時五
      十七分許，行經臺中市南屯區○○○○街一０五號前，見
      甲○○駕駛自用小客車至大墩十七街友人店前，下車要購
      買物品，即意圖為自己不法之所有，隨即騎乘該機車自甲○○前方而來，趁甲○○未注意防備之際，即以手搶甲○○手上之皮包，甲○○見壬○○搶奪其皮包，並未放手，
      仍與壬○○拉扯皮包，壬○○並未放手並沿大英街方向逃
      逸，致甲○○受有右側鎖骨折之傷害，而搶奪未得逞。
（四）壬○○於九十六年四月二十七日上午騎乘車牌號碼六GJ—
      ００五號重型機車，在臺中市北屯區尋找行竊對象，於九
      十六年四月二十七日下午七時四十分許，行經臺中市○○
      區○○里○○路三二之一號前騎樓，見庚○○所有車牌號
      碼MT二—六七八號重型機車停於此，竟意圖為自己不法之
      所有，持上開足供兇器使用之三角扳手一支，將庚○○所
      有上開機車車牌拆下，置於六GJ —００五號重型機車置
      物箱內。
（五）壬○○於九十六年四月二十九日上午騎乘車牌號碼六GJ—
      ００五號重型機車，在臺中市西屯區尋找行竊對象，於九
      十六年四月二十七日上午九時三十分許，行經臺中市○○
      區○○路四段一五九號前騎樓，見車牌號碼XC九—五三三
      號重型機車（車主為廖慎婷，使用持有人為辛○○）停於
      此，竟意圖為自己不法之所有，持上開足供兇器使用之三
      角扳手一支，將辛○○所有上開機車車牌拆下，置於六GJ
      —００五號重型機車置物箱內。
二、嗣於九十六年四月三十日下午一時五十七分許，行經臺中市
    ○○○路與精誠街口，為警查獲，並扣得六GS—０七一號車
    牌一面（業已發還己○○）、MT二—六七八號車牌一面（業
    已發還庚○○）、XC九—五三三號車牌一面（業已發還辛○○）及壬○○所有供上開行竊車牌犯罪所用之三角扳手一支
    。
三、案經甲○○委由周黛婕律師告訴及臺中市警察局第四分局、
    第二分局分別報告臺灣臺中地方法院檢察署檢察官偵查起訴
    及移送併辦。
    理    由
一、本件被告所犯為死刑、無期徒刑、最輕本刑為三年以上有期
    徒刑以外之罪，且非高等法院管轄第一審之案件，經本院合
    議庭裁定由受命法官行準備程序時，被告就被訴事實為有罪
    之陳述後，復經本院合議庭裁定由受命法官獨任行簡式審判
    程序，是其證據之調查，自不受刑事訴訟法第一百五十九條
    第一項、第一百六十一條之二、第一百六十一條之三、第一
    百六十三條之一及第一百六十四條至第一百七十條規定之限
    制，刑事訴訟法第二百七十三條之一第一項、第二百七十九
    條第二項前段、第二百七十三條之二分別定有明文，合先敘
    明。
二、上開犯罪事實，業據被告壬○○於偵查中及本院審理時均坦
    承不諱，核與告訴人甲○○於偵查中指訴情節相符，並經被
    害人己○○、庚○○、辛○○、丙○○、乙○○分別於警詢
    中證述及於偵查中具結證述甚明，且與被害人戊○○、丁○○於警詢中證述情節相符，另有贓物認領保管三紙、臺中市
    警察局車輛協尋電腦輸入單二紙、照片十五張、嫌疑犯壬○○逃逸路線圖一紙、翻拍照片四十五張 (搶奪乙○○部分)
    、九十五年十一月二十四日民權路、自由路口（臺中銀行前
    ）刑案現場相關位置圖（一）（二）（三）（四）（五）、
    澄清綜合醫院中港分院所出具之甲○○診斷證明書一紙等件
    在卷可稽，復有被告所有供上開行竊車牌犯罪所用之三角扳
    手一支扣案可資佐證，足見被告自白與事實相符，應堪採信
    。至被告選任辯護人雖以：扣案之三角扳手一支，與螺絲起
    子等物不同，對人體殺傷力有限，尚難評價為兇器等情，為
    被告辯護，然按刑法第三百二十一條第一項第三款之攜帶兇
    器竊盜罪，係以行為人攜帶兇器竊盜為其加重條件，此所謂
    兇器，其種類並無限制，凡客觀上足對人之生命、身體、安
    全構成威脅，具有危險性之兇器均屬之，且祇須行竊時攜帶
    此種具有危險性之兇器為已足，並不以攜帶之初有行兇之意
    圖為必要（最高法院七十九年臺上字第五二五三號判例要旨
    可供參照）。查扣案之三角扳手一支，為金屬材質，質地堅
    硬等情，有照片一紙附卷可參，客觀上足對人之生命、身體
    、安全構成威脅，自屬具有危險性之兇器無疑。綜上所述，
    本件事證明確，被告上開搶奪及加重竊盜犯行，均堪以認定
    。
三、核被告如犯罪事實欄一（一）、（二）所為，均係犯刑法第
    三百二十一條第一項第三款之攜帶兇器加重竊盜罪、同法第
    三百二十五條第一項之搶奪罪；如犯罪事實欄一（三）所為
    ，係犯刑法第三百二十一條第一項第三款之攜帶兇器加重竊
    盜罪、同法第三百二十五條第三項、第一項之搶奪未遂罪；
    如犯罪事實欄一（四）、（五）所為，均係犯刑法第三百二
    十一條第一項第三款之攜帶兇器加重竊盜罪。被告所犯上開
    二次搶奪既遂罪、一次搶奪未遂罪、五次攜帶兇器加重竊盜
    罪八罪間，犯意各別、罪名有異，應予分論併罰。另臺灣臺
    中地方法院檢察署九十六年度偵字第一五０六一號移送併辦
    部分，與起訴部分，為同一案件，本院自應一併審理。至公
    訴人雖認被告向被害人戊○○行搶所得財物，現金部分為十
    三萬五千元，且尚有翡翠項鍊一條、鑽戒二只、白金項鍊一
    條、珍珠一顆等物，然查此部分為被告堅詞否認，並辯稱：
    伊搶得之現金僅有八萬五千元，且皮包內並無其他珠寶首飾
    等語，經查，被告既已坦承此部分犯行，並自承有搶得現金
    八萬五千元，倘被告尚有搶得其他財物，應無刻意隱瞞之理
    ，況本件經員警搜索結果，並未扣得如被害人戊○○所陳述
    之珠寶首飾，而卷內亦無相關證據足以證明被告已將其他財
    物處分或另行放置，又被害人戊○○於本院審理時陳稱：「
    （皮包內有什麼東西？）物品很多，記不得。現金十幾萬元
    ，也有翡翠，我實在記不得了。」、「（你在警詢中提到有
    翡翠項鍊、鑲小鑽石，戒指三十九萬元，戒指價值三萬五千
    元、珍珠等等，你是否這樣陳述？）我認為那時候警詢筆錄
    寫得不是很正確。沒有那麼多。」、「（皮包裡面有多少珠
    寶？）我常常把珠寶放在珠寶盒裡面，我常常更換，無法確
    定。翡翠是正確的。」、「（你之前說皮包裡面現金十三萬
    五千元，被告陳述現金是八萬五千元，有何意見？）我剛剛
    領錢出來，我記得LV包包裡面有一萬七、八，還有四萬多元
    ，加起來有十幾萬元。我確定有十幾萬元。」等語，與其於
    警詢中之陳述內容亦未盡相符，是本件尚不得因被害人戊○○單一指訴，即認被告確有搶得上開公訴人認定之財物，附
    此敘明。又被告有如事實欄所載之前科，有臺灣臺中地方法
    院檢察署刑案資料查註紀錄表、臺灣高等法院被告前案紀錄
    表各一紙在卷可按，其受有期徒刑之執行完畢後五年以內故
    意再犯本案八件有期徒刑以上之罪，均為累犯，均應依刑法
    第四十七條第一項規定加重其刑。又被告於犯罪事實欄一（
    三）所為之搶奪犯行，已著手於搶奪之行為，然尚未取得財
    物，其犯罪尚屬未遂，爰依刑法第二十五條第二項之規定，
    按既遂犯之刑度減輕其刑，並依法先加重其刑，後減輕之。
    爰審酌被告素行不良，前已有搶奪前科，猶不思改過向善，
    先後為多次搶奪及加重竊盜犯行，對社會治安影響甚鉅，且
    行為對被害人財產上所造成之損害及心理上所造成之傷害非
    輕，然於本院審理時坦承犯行，犯罪後態度尚稱良好等一切
    情狀，分別量處如主文所示之刑，以示懲儆。末查被告如犯
    罪事實欄一（一）、（二）所為之攜帶兇器加重竊盜及搶奪
    犯行，犯罪時間均係在九十六年四月二十四日之前所犯，所
    犯符合中華民國九十六年罪犯減刑條例之減刑條件，應依該
    減刑條例第二條第一項第三款之規定，各減其刑期二分之一
    ，並與其餘不得減刑部分，定其應執行之刑，以資懲儆。扣
    案之三角扳手一支，為被告所有供前開加重竊盜犯罪所用之
    物，業據被告於本院審理時坦承不諱，爰依刑法第三十八條
    第一項第二款之規定宣告沒收。
據上論斷，應依刑事訴訟法第二百七十三條之一第一項、第二百
九十九條第一項前段，刑法第三百二十一條第一項第三款、第三
百二十五條第一項、第三項、第二十五條第二項、第五十一條第
五款、第三十八條第一項第二款，中華民國九十六年罪犯減刑條
例第二條第一項第三款、第七條，判決如主文。
中　　華　　民　　國　　96　　年　　8 　　月　　13　　日
                  刑事第十庭    法  官  黃炫中
上正本證明與原本無異。
如不服本判決，應於送達後十日內向本院提出上訴狀（須附繕
本），上訴於台灣高等法院台中分院。
                                書記官  黃珮華
中　　華　　民　　國　　96　　年　　8 　　月　　13　　日
附錄論罪科刑法條
中華民國刑法第321條
（加重竊盜罪）
犯竊盜罪而有左列情形之一者，處 6 月以上、 5 年以下有期徒
刑：
一  於夜間侵入住宅或有人居住之建築物、船艦或隱匿其內而犯
之者。
二  毀越門扇、牆垣或其他安全設備而犯之者。
三  攜帶兇器而犯之者。
四  結夥三人以上而犯之者。
五  乘火災、水災或其他災害之際而犯之者。
六  在車站或埠頭而犯之者。
前項之未遂犯罰之。
中華民國刑法第325條
（普通搶奪罪）
意圖為自己或第三人不法之所有，而搶奪他人之動產者，處 6 月
以上 5 年以下有期徒刑。
因而致人於死者，處無期徒刑或 7 年以上有期徒刑，致重傷者，
處 3 年以上 10 年以下有期徒刑。
第 1 項之未遂犯罰之。
